臺灣高等法院刑事判決
108年度上訴字第3599號
上  訴  人  臺灣桃園地方檢察署檢察官
上  訴  人  
即  被  告  馬秀玲  
上列上訴人因被告偽造文書等案件，不服臺灣桃園地方法院108
年度訴字第306號，中華民國108年7月25日第一審判決（起訴案
號：臺灣桃園地方檢察署107年度偵字第14127號），提起上訴，
本院判決如下：
    主  文
原判決撤銷。
馬秀玲犯行使偽造私文書罪，處有期徒刑肆月，如易科罰金，以
新臺幣壹仟元折算壹日。又犯行使偽造私文書罪，處有期徒刑參
月，如易科罰金，以新臺幣壹仟元折算壹日。應執行有期徒刑伍
月，如易科罰金，以新臺幣壹仟元折算壹日。
永豐商業銀行民國103年1月28日存款憑條上偽造之「李榮錫」署
名壹枚沒收。
    事  實
一、馬秀玲與李榮錫為夫妻，李盈林、李珈玲為李榮錫與前妻所
    生之子女，馬秀玲明知李榮錫於民國103 年1 月28日凌晨4 
    時35分死亡後，已無從授權他人提領其在金融機構之存款，
    李榮錫名下所有財產，為全體繼承人共同繼承之遺產，在遺
    產分割前，屬法定繼承人公同共有，未經全體繼承人之同意
    ，不得擅自處分，馬秀玲竟意圖為自己不法之所有，基於行
    使偽造私文書、詐欺取財之犯意，於當日上午9 時30分，持
    李榮錫臺灣銀行第000000000000號活儲帳戶之存摺及印章，
    前往桃園市○○區○○○路00號臺灣銀行桃園國際機場分行（下
    稱臺灣銀行桃園機場分行），在臺灣銀行取款憑條填寫金額
    新臺幣（下同）29萬4,000 元，並在原留印鑑欄盜蓋李榮錫
    之印文2 枚，偽造取款憑條1紙，持交不知情之銀行承辦人
    簡欣怡辦理提款，使簡欣怡誤信李榮錫尚在人世並授權馬秀
    玲提款，遂將李榮錫帳戶內之存款29萬4,000元交付馬秀玲
    （馬秀玲主觀上對於其中4 萬4,000 元無不法所有意圖，檢
    察官就4 萬4,000 元部分未予起訴），足生損害於全體繼承
    人及臺灣銀行對於李榮錫活儲帳戶管理之正確性。
二、馬秀玲為短暫使用永豐商業銀行第00000000000000號李榮錫
    帳戶，並為李榮錫繳交信用貸款本息，欲將其於前揭盜領款
    項中之19萬4,000 元暫時存入李榮錫永豐商業銀行帳戶，另
    基於行使偽造私文書之犯意，於103 年1 月28日上午10時1 
    分，持李榮錫在該行帳戶之存摺及印章，前往桃園市○○區○○
    ○路000 號永豐商業銀行大園分行，在永豐商業銀行存款憑
    條上填寫19萬4,000 元，並偽簽「李榮錫」署名1 枚，而偽
    造存款憑條1 紙，持交不知情之永豐商業銀行大園分行承辦
    人員辦理存款，該承辦行員認為係李榮錫授權之存款而受理
    ，足生損害於永豐商業銀行對於李榮錫存款帳戶管理之正確
    性。馬秀玲復基於行使偽造私文書之同一接續犯意，於翌（
    29）日上午10時46分，持李榮錫存摺及印章，再至永豐商業
    銀行大園分行，在永豐商業銀行取款憑條上填寫金額15萬元
    ，並盜蓋「李榮錫」之印文1 枚，偽造取款憑條1 紙，持交
    不知情之永豐商業銀行大園分行承辦人員辦理提款，該承辦
    人員誤認係經李榮錫授權提領，馬秀玲遂能將其暫時存入李
    榮錫帳戶之19萬4,000 元其中15萬元領出，留下4 萬4,000 
    元供繼續扣繳李榮錫之信用貸款本息，足生損害於永豐商業
    銀行對於客戶李榮錫存款帳戶管理之正確性。
    理  由
一、認定上訴人即被告馬秀玲犯罪之證據及理由
  ㈠被告之夫李榮錫於103 年1 月28日凌晨4 時35分死亡，有衛
    生署桃園醫院出具之死亡證明書可以為證。
  ㈡被告在李榮錫死亡之後，未經全體繼承人之同意，先後於103
     年1 月28日上午9 時30分及103 年1 月28日上午10時1 分
    、103 年1 月29日10時46分，持李榮錫金融機構之存摺及印
    章，分別至臺灣銀行桃園機場分行、永豐商業銀行大園分行
    ，或盜用李榮錫印章，或偽簽李榮錫簽名，偽造存款、提款
    憑條，分別提款29萬4,000 元、存款19萬4,000 元、提款15
    萬元，業經被告於本院準備庭及辯論程序坦承在卷。
  ㈢被告未經李榮錫與前妻所生子女之同意，擅自前往金融機構
    提領李榮錫之款項，復經證人即李榮錫之子女李盈林、李珈
    玲證明屬實。
  ㈣證人即臺灣銀行行員簡欣怡於原審證稱：我當時任職於臺灣
    銀行桃園機場分行，雖不認識被告馬秀玲、證人李盈林及李
    珈玲，但因馬秀玲是我們銀行的存戶，她常常來銀行辦事情
    ，所以我對她比較熟悉，至於李榮錫，我只知道他也是存戶
    ，與馬秀玲是夫妻，馬秀玲於103 年1 月28日到銀行來辦理
    李榮錫臺灣銀行活儲帳戶之提款事宜，是由我承辦，她沒有
    跟我提到為何不是李榮錫本人來辦理，而是由她代理，更無
    提到李榮錫已死亡；馬秀玲是帶李榮錫活儲帳戶之存摺、金
    額為29萬4,000元已蓋好李榮錫印鑑章之取款憑條1人臨櫃辦
    理，我也是把錢交給她，印象中沒有看到其他人陪同她；馬
    秀玲於翌（29）日又來銀行詢問我說她先生李榮錫過世了，
    要如何辦18% 優惠定存帳戶內存款之繼承，我才在該（29）
    日寫了1張死亡註記的單子，並在電腦上做註記，若她於前
    （28）日告訴我李榮錫已死亡，我就不會讓她把李榮錫活儲
    帳戶的錢領走，她要辦理完稅證明、去除戶等繼承程序，並
    準備相關資料後，才可以把錢領走；馬秀玲後來與李盈林、
    李珈玲於同年2 月21日一起來辦理存戶李榮錫18% 優惠定存
    帳戶的解約等情（原審訴字卷第134頁至第140頁），指證被
    告獨自1人至臺灣銀行桃園機場分行提領李榮錫帳戶
    29萬4,000 元。    
  ㈤此外，並有臺灣銀行103 年1 月28日取款憑條1紙（上午9 時
    30分、金額29萬4,000 元、原留印鑑欄有李榮錫之印文2 枚
    ），永豐商業銀行103 年1 月28日存款憑條1紙（上午10時1
     分、金額19萬4,000元、偽簽李榮錫署名）、103年1月29日
    取款憑條1紙（上午10時46分、15萬元、原留印鑑欄有李榮
    錫之印文1枚）存卷可憑（他字卷第4頁至第6頁）。
  ㈥人之權利能力，始於出生，終於死亡，為民法第6 條所明定
    。是自然人死亡，即不得為權利義務之主體，自無從為任何
    意思表示委任他人為代理人，其生前委任之一般代理關係，
    除法律有特別規定者外（如民事訴訟法第73條），依民法第
    550 條規定，自應歸於消滅（最高法院51年台上字第2813號
    民事判決參看），因此，縱原經本人生前授予代理權以處理
    事務，但本人一旦死亡，人格權利即消滅，其權利能力立即
    喪失，已無授權或同意別人代理之可言，原代理權當然歸於
    消滅，倘仍以本人名義製作文書，自屬無權製作之偽造行為
    ，若足以生損害於公眾或他人，即難辭偽造文書罪責（最高
    法院105 年度台上字第2376號刑事判決、107 年度台
    上字第4370號刑事判決參看）。
  ㈦綜上，被告假冒李榮錫名義，偽造2家金融機構存提款憑條，
    騙取李榮錫臺灣銀行桃園機場分行存款之犯行，足以認定。
  ㈧至於證人劉丕傑於偵查庭供稱：我與被告馬秀玲、李榮錫之
    前都是同事，因此於103 年1 月30日有到李榮錫靈堂祭拜，
    確實有聽到馬秀玲、李盈林、李珈玲在談他們於103 年1 月
    28日到臺灣銀行提領李榮錫存款之事，我就問他們處理的情
    形，馬秀玲就在其他人面前說他們3人前天才去領出來等語
    （偵字卷第9 頁正反面）。然查，103 年1 月30日為國人所
    稱之除夕，除至親好友外，一般人或忙於打掃或祭拜祖先或
    準備年節物品，無暇、避諱至殯儀館，證人劉丕傑與被告、
    李榮錫僅屬一般同事，不太可能於當日趕赴殯儀館協助處理
    李榮錫後事，而證人李珈玲於原審復作證表示103 年1 月30
    日其未見證人劉丕傑現身，臺灣銀行行員簡欣怡亦明確指證
    被告1人至銀行臨櫃領款，被告本人更於本院多次表示其擅
    自辦理銀行存提款手續，則證人劉丕傑偵查所言，為迴護被
    告之詞，難以採信。  
二、有關被告詐騙金額之說明
  ㈠依永豐商業銀行李榮錫往來帳戶明細，103年1月22日扣本息
    支出7,588元，同年2月24日扣本息支出7,589元（偵卷第16
    頁），2筆金錢同為每月支出，金額僅差1元，與一般人逐月
    繳付貸款相同；證人李盈林於原審證稱：我父親李榮錫生前
    與被告馬秀玲共同居住在桃園市大園區，我父親的銀行帳戶
    都是被告馬秀玲處理，我從來沒有碰過我父親的銀行存摺和
    印章，我父親永豐商業銀行帳戶往來明細中103 年2 月24日
    有一筆「放款本息7,589 元」，是我父親信用貸款每月本息
    扣款等語，證人李珈玲於原審證稱：我父親與繼母馬秀玲一
    起住在桃園市大園區，他的銀行帳戶都是被告馬秀玲處理，
    被告馬秀玲是在同年2 月8 日喪事快辦完時，將我父親永豐
    商業銀行帳戶之印章給我，說我父親在永豐商業銀行有信用
    貸款，要我把裡面的貸款還清，我後來有把貸款還清、結清
    帳戶等語。因此，李榮錫有向永豐商業銀行信用貸款，應可
    確定。
  ㈡依前揭永豐商業銀行往來帳戶明細，李榮錫帳戶於103 年1 
    月22日餘額僅為2,562 元，不足以支付李榮錫信用貸款每月
    所需償還之本息，則被告於103 年1月28日將其自李榮錫臺
    灣銀行活儲帳戶所提領29萬4,000 元中之19萬4,000 元，存
    入李榮錫永豐商業銀行帳戶，緊接於翌日（1月29日）在永
    豐商業銀行同一帳戶提領15萬元，除其中4 萬4,000 元繼續
    留存，係以李榮錫臺銀存款償還李榮錫永豐信用貸款外，關
    於另15萬元之存入、提出，不過是被告短暫使用李榮錫永豐
    商業銀行帳戶而已，故被告於107年1月28日對臺灣銀行桃園
    機場分行承辦人員簡欣怡施用詐術，使其交付29萬4,000 元
    ，依罪疑唯輕法則，應認被告起初即對於其存入李榮錫永豐
    商業銀行帳戶內之4 萬4,000 元，欠缺不法所有意圖。
  ㈢另被告雖亦以行使偽造取款憑條之方式，對於永豐商業銀行
    大園分行承辦人員施以詐術，使行員陷於錯誤而交付15萬元
    ，然被告所提領永豐商業銀行帳戶內之15萬元，實為其前1
    日自臺灣銀行盜領之29萬4,000 元中提撥19萬4,000 元所存
    入，該15萬元已為被告盜領所得，已屬被告自己所有，其嗣
    後自永豐商業銀行帳戶領取該15萬元時，主觀上無另有不法
    所有意圖，難以再成立另一詐欺取財罪。    
三、論罪之說明
  ㈠按金融機構為便利存款人取款而印妥任人索取填寫之取款憑
    條，非可流通市面得以自由轉讓，祇屬私文書之一種（最高
    法院49年台上字第1409號原判例參看）。又刑法上之偽造署
    押罪，係指單純偽造署名、畫押而言，若在制式之書類上偽
    造他人署押，或盜用他人印章，已為一定之意思表示，而具
    有申請書或委託書等類性質者，則係犯偽造文書罪，該偽造
    署押為偽造文書之部分行為，不另論罪（最高法院44年度台
    上字第864 號原判例、80年度台非字第277 號判決參看）；
    再刑法處罰行使偽造私文書罪之主旨，重在保護文書公共之
    信用，非僅保護制作名義人之利益，故所偽造之文書，如足
    以生損害於公眾或他人，其罪即應成立，即使該偽造文書所
    載之名義人業已死亡，而社會一般人仍有誤會其為真正文書
    之危險，自難因其死亡而阻卻犯罪成立，是縱制作名義人業
    已死亡，亦無妨於本罪之成立（最高法院21年上字第2668號
    原判例、40年台上字第33號原判例參看）。本件被告以已過
    世之李榮錫名義，先後偽造臺灣銀行取款憑條、永豐商業銀
    行存款憑條、取款憑條，再分別持向不知情之臺灣銀行桃園
    機場分行、永豐商業銀行大園分行承辦人行使，而事實欄一
    部分併詐欺得款，足生損害其他法定繼承人李盈林、李珈玲
    對於遺產管理之分配權益，並影響臺灣銀行、永豐商業銀行
    對於帳戶管理之正確性。是核被告就事實欄一所為，係犯刑
    法第216 條、第210 條之行使偽造私文書罪、刑法第339 條
    第1 項之詐欺取財罪，2罪之間有想像競合犯之關係，應從
    一重處斷；事實欄二所為，係犯刑法第216 條、第210 條之
    行使偽造私文書罪。
  ㈡行為後法律有變更者，適用行為時之法律，但行為後之法律
    有利於行為人者，適用最有利於行為人之法律，刑法第2 條
    第1 項定有明文。有關新舊法之比較，最高法院29年上字第
    2799號原判例指出：「關於牽連犯之新舊刑法比較孰於行為
    人有利，應先就新刑法之目的方法各罪，定一較重之條文，
    再就舊刑法之目的方法各罪，定一較重之條文，然後再就此
    較重之新舊法條比較其輕重，以為適用之標準。」（最高法
    院30年上字第249 號原判例同旨），想像競合犯與修正前之
    牽連犯同，均為裁判上之一罪，應為相同之處理。
  ㈢被告103年1月28日行為時之法律，其中刑法第339條第1項法
    定刑為「處5年以下有期徒刑、拘役或科或併科銀元1,000元
    （依法提高為新臺幣3萬元）以下罰金」，刑法第216條、第
    210條法定刑為「處5年以下有期徒刑」，依想像競合犯規定
    ，從較重之刑法第216條、第210條行使偽造文書罪處斷。10
    3 年6月18日修正公布、6月20日施行之現行刑法第339 條第
    1項，其法定刑修正為「處5 年以下有期徒刑、拘役或科或
    併科新臺幣50萬元以下罰金」，刑法第216條、第210條法定
    刑依然，仍為「處5 年以下有期徒刑」，依想像競合犯規定
    ，以刑法第216條、第210條行使偽造文書罪之處罰較重，應
    依行使偽造文書罪處斷。是依前揭最高法院前判例所闡釋，
    無論依行為時法或依裁判時法，同以刑法第216 條、第210
    條行使偽造文書罪處斷，因刑法第216 條、第210條法定刑
    自被告犯罪後不曾修正，依一般法律適用原則，應適用裁判
    時即現行刑法第216 條、第210 條論處。
  ㈣被告未經全體繼承人同意，盜蓋李榮錫印章、偽造李榮錫簽
    名，偽造銀行存、取款憑條，因盜用印章、偽造署名乃偽造
    私文書之部分行為，偽造私文書後復持以行使，偽造之低度
    行為為行使之高度行為所吸收，均不另論罪。
  ㈤被告事實欄二係以單一使用李榮錫永豐商業銀行帳戶之目的
    ，將其自臺灣銀行盜領之19萬4,000元款項暫存至李榮錫永
    豐商業銀行帳戶，翌日再行提領其中15萬元，所為行使偽造
    之存、提款憑條，時間密接，犯罪地點相同，各次獨立性薄
    弱，犯行應總體評價，認係接續犯而僅論以一行使偽造文書
    罪。
  ㈥被告2 次行使偽造私文書犯行，地點分別在臺灣銀行與永豐
    商業銀行，盜蓋李榮錫印章或偽簽李榮錫署名，存入或提領
    金錢，係基於個別犯意而為，應予分論併罰。
  ㈦被告事實欄二於103年1月28日至永豐商業銀行大園分行以李
    榮錫名義、偽簽其署名，持交該行承辦人員存款部分，雖未
    據起訴，然與事實欄二行使偽造提款憑條起訴部分，有實質
    上一罪之關係，為起訴效力所及，本院自得審理，特予說明
    。
四、原判決及檢察官、被告上訴之評斷  
  ㈠被告事實欄一所為，核係犯現行刑法第216 條、第210 條行
    使偽造文書罪及現行刑法第339條第1項詐欺取財罪，前已詳
    述，原審先就103年6月18日修正前後之刑法第339條第1項比
    較，以被告行為時即修正前刑法第339條第1項，較有利於被
    告，再與刑法第216 條、第210 條行使偽造文書罪，依想像
    競合規定，從較重之行使偽造文書罪處斷，其新舊法比較之
    論理過程有所違誤。
  ㈡刑之量定，法院應就繫屬之個案犯罪整體觀察，參酌刑法第5
    7條所列各種情狀，以為科刑輕重之標準，其中刑法第57條
    第10款所稱犯罪後之態度，即包括犯人犯罪後，因悔悟而力
    謀恢復原狀，或賠償損害等情形（最高法院95年度台上字第
    6447號刑事判決參看）。被告在本院繫屬期間，幡然改悔，
    變更偵查及第一審否認犯罪之陳述，於準備程序及辯論程序
    ，坦白承認自己犯行，又有關犯罪所得25萬元，於108年12
    月10日，匯回告訴人李盈林，有聯邦商業銀行大園分行匯款
    資料可參（本院卷第75頁），原審量刑之基礎已有所變更。
    檢察官上訴，以被告始終否認犯罪，雙方不曾達成協議為由
    ，請求加重處罰，為無理由。被告上訴，請求從輕處罰，則
    為有理由。
  ㈢綜上，原判決關於事實一部分，有適用法律不當之違誤，本
    件又未及審酌被告已坦承犯行並實際返還盜領25萬元之犯後
    態度，被告所涉犯罪事實量刑因子已有不同，自屬難以維持
    ，應由本院撤銷改判。    
五、量刑之說明
    爰以被告責任為基礎，審酌被告意圖為自己不法所有，竟未
    經全體繼承人之同意或授權，冒用被繼承人李榮錫之名義，
    領取其臺灣銀行活儲帳戶內存款，任意使用李榮錫永豐商業
    銀行帳戶存、提款等行為，罔顧其他繼承人李盈林、李珈玲
    之權益，顯乏尊重他人財產權益之觀念，損害李榮錫繼承人
    對於遺產管理、分配權益及金融機構對於帳戶管理之正確性
    ，惟念及被告在本院坦承犯行，返還私吞之25萬元，而本件
    雙方無法完全和解之原因，係雙方另其他民事糾紛，難謂被
    告無悔改之意，爰審酌一切情狀，分別量處有期徒刑4月、3
    月，定應執行有期徒刑5月，並均諭知易科罰金之折算標準
    。
六、本院不予宣告緩刑之說明    
  ㈠緩刑屬於刑罰權作用之一環，具有刑罰權之具體效應，亦即
    犯罪行為人因其犯罪行為而受論罪科刑，具有明確之刑罰宣
    示，但因基於刑事政策考量，認為其不需進入機構性處遇接
    受刑罰之執行較為適當，乃設定一定觀察期間，並配合緩刑
    期內附條件機制。最高法院特指出：緩刑之宣告，除應具備
    一定條件外，並須有可認為以暫不執行刑罰為適當之情形，
    始得為之（最高法院19年上字第2043號原判例、90年度台上
    字第4406號判決參看）。是以，法院對犯罪行為人宣告緩刑
    時，應考量犯罪行為人與被害人關係修復情形、該犯罪行為
    對於法益之侵害程度，倘犯罪行為人未能補償被害者所受損
    害，復無暫不執行刑罰為適當之情形，即不宜宣告緩刑，否
    則，不僅對被告不足生警惕之效，更無法反映被告犯行侵害
    法益之嚴重性，亦難以達到刑法應報、預防、教化之目的。
  ㈡被告雖於102年5月27日因右乳房染惡性腫瘤而切除，接受輔
    助性化學醫療，並加入中華民國癌友新生命協會擔任志工，
    在108年度服務時數達614小時，但被告於偵查及第一審均堅
    決否認有何不法，辯稱其係得到告訴人李盈林、李珈玲同意
    ，始至臺灣銀行提款，並於103年1月28日將李榮錫永豐商業
    銀行存摺、印章交給李盈林等語，撇清一切責任。查被告身
    為退休警務人員，服務公職多年，更應遵守法律，坦然面對
    事實，卻一再掩飾犯罪行為，致原審費力調查，在原審傳訊
    證人李盈林、李珈玲、許朝森、許麗英、行員簡欣怡具結作
    證後，於多數證詞顯示被告所陳不實，仍不改其詞，耗費司
    法資源，迨第一審判決之後，見罪證已然明確，犯行無所遁
    逃，始坦白犯罪、自白犯行，並匯回應返還之25萬元，為時
    已晚，告訴人李盈林在本院復表示：被告形跡惡劣，犯後態
    度不佳，尚有其他非行，請求本院「不宜宣告緩刑」，本院
    考量被告犯罪情狀，犯後一度否認犯行，告訴人方面至今仍
    無法原諒被告，而本院所量處之刑，得以易科罰金，被告不
    因此入監服刑，不影響被告就醫療養與公益服務，認本件無
    暫不執行為適當之情事，被告請求宣告緩刑，礙難准許。
七、沒收之說明    
  ㈠刑法第219 條規定，偽造之印章、印文或署押，不問屬於犯
    人與否，沒收之，採義務沒收主義，是凡偽造之印章、印文
    或署押，不論是否屬於被告所有，苟不能證明業已滅失，均
    應依法宣告沒收（最高法院47年台上字第1164號原判例、51
    年台上字第1134號原判例參看）。被告於103年1月28日在永
    豐商業銀行存款憑條上偽簽李榮錫之署名，該存款憑條雖已
    交予銀行，不屬於被告所有，但其上偽造李榮錫之簽名1枚
    ，屬偽造之署押，不問屬於被告與否，仍應依刑法第219 條
    規定宣告沒收。至於在臺灣銀行取款憑條上盜蓋李榮錫印文
    2 枚、永豐商業銀行取款憑條上盜蓋李榮錫印文1 枚，均為
    真正印章所顯現之印文，並非刑法第219 條所定偽造之印文
    ，有關憑條又已分別交予臺灣銀行、永豐商業銀行收受，已
    非被告所有，均不予宣告沒收。
  ㈡現行刑法認「犯罪所得之沒收，性質上屬類似不當得利之衡 
    平措施」，刑法第38條之1 第5 項乃規定：「犯罪所得已實
    際合法發還被害人者，不予宣告沒收或追徵。」被告於本院
    審理期間，將犯罪所得25萬元匯回告訴人李盈林，已無犯罪
    所得，故不予宣告沒收。
八、不另為無罪諭知部分
    公訴意旨認：被告於103年1月29日盜領永豐商業銀行李榮錫
    帳戶之15萬元，涉犯修正前刑法第339 條第1 項詐欺取財罪
    嫌等語，然被告主觀上對該15萬元並無為自己不法所有之意
    圖，與詐欺取財罪之構成要件有間，業如前述（詳如理由二
    之㈢），是公訴意旨此部分所指，本應為無罪之諭知，惟此
    與被告前揭事實欄二有罪部分，有想像競合犯裁判上一罪之
    關係，爰不另為無罪之諭知。
據上論斷，應依刑事訴訟法第369 條第1 項前段、第364 條、第
299 條第1 項前段、刑法第216 條、第210條、第339 條第1項、
第55條、第41條第1項前段、第51條第5 款，判決如主文。
本案經檢察官高健祐提起公訴，檢察官蔡宜均提起上訴，檢察官
黃東焄到庭執行職務。
中    華    民    國   109    年    2     月    19    日
                  刑事第一庭    審判長法  官  周政達
                                      法  官  程克琳
                                      法  官  曾德水
以上正本證明與原本無異。
如不服本判決，應於收受送達後20日內向本院提出上訴書狀，其
未敘述上訴之理由者並得於提起上訴後20日內向本院補提理由書
（均須按他造當事人之人數附繕本）「切勿逕送上級法院」。
                                      書記官  陳怡君
中    華    民    國    109   年    2     月    21    日
附錄：本案論罪科刑法條全文                              
中華民國刑法第216 條
行使第二百一十條至第二百一十五條之文書者，依偽造、變造文
書或登載不實事項或使登載不實事項之規定處斷。

中華民國刑法第210條
偽造、變造私文書，足以生損害於公眾或他人者，處五年以下有
期徒刑。

中華民國刑法第339 條第1項
意圖為自己或第三人不法之所有，以詐術使人將本人或第三人之
物交付者，處五年以下有期徒刑、拘役或科或併科五十萬元以下
罰金。